# 关于收到补偿款的账务处理

提问人：zylrjq 时间：2020-09-27 19:57:00
请教陈版：A上市公司为通信类业务，主营业务为信道通信租赁，因为国内部署5G 3000Hz-3600Hz 信道必须交给5G使用（空出的信道可以继续租赁给国外客户）；A上市公司根据工信的部的要求把此信道的客户转移到其他信道（3700Hz）,经工信部协调移动运营商B、C 与A上市公司签订补偿协议，约定补偿款2.5亿元（根据相关信道设备剩余使用年限资产净值计算），并一次性支付。
A上市公司收到补偿款的账务处理：
我初步认为收到补偿款计入递延收益，根据相关信道资产剩余使用寿命摊销计入营业外收入（或者其他收益）

回答人：chenyiwei
是否该交易实质上系对信道（无线电频谱资源）的征收补偿？如果是，补偿款与原该频段使用权资产的账面价值和迁移现有客户的费用之间的差额确认为资产处置损益。